# 求助版主，关于售后维修的超时补贴账务处理问题

提问人：yi100 时间：2022-03-17 22:12:20
您好！
想请教一下，我们公司的产品是套装销售，套装销售金额内包含了服务费，就是在约定的保障期间内可以免费维修，此外该项服务的政策还包含了：（ 1 ）超时补贴：客户来店里，如果超过 5小时还没维修好，按 1 小时 30 块补贴给客户；（ 2 ）超距补贴：客户来店里的路程超过 200 公里之外的公里数，按照 1 元每公里补贴给客户。 超时补贴和超距补贴的支出怎么做账务处理？涉及的准则依据是什么？

回答人：chenyiwei
首先要明确此处的服务属于保证性质保还是服务性质保？据此作出不同处理。
1 、如果属于保证性质保的，则向客户提供超时、超距补贴，应作为预计负债的一部分予以考虑，计提时一并计入销售费用。
2 、如果属于服务性质保的，则向客户提供超时、超距补贴，属于应付客户对价，应冲减该等服务收入。

提问人：yi100 时间：2022-03-21 09:02:41
如果是单独销售的一项售后服务，服务政策内包含免费维修+超时补贴+超距补贴的三种政策，请问超时补贴和超距补贴是否构成单项履约义务？

回答人：chenyiwei
超时补贴和超距补贴不是向客户提供的商品或服务，因此不构成单项履约义务。